臺灣高雄地方法院刑事判決　　　　　　　94年度訴字第3958號
公　訴　人　臺灣高雄地方法院檢察署檢察官
被　　　告　甲○○
上列被告因毒品危害防制條例案件，經檢察官提起公訴（94年度
毒偵字第7684號），被告於準備程序就被訴事實為有罪之陳述，
本院聽取當事人之意見後，合議庭裁定改以簡式審判程序審理，
本院判決如下：
    主  文
甲○○連續施用第一級毒品，累犯，處有期徒刑拾月。
    事  實
一、甲○○於民國91年間，因搶奪案件，經本院以91年度訴字第
    2688號判處有期徒刑6 月確定，又於92年間，因違反毒品危
    害防制條例案件，經本院以92年度訴字第979 號判處應執行
    有期徒刑9 月確定，復於同年間，因搶奪案件，經本院以92
    年度訴字第1568號判處有期徒刑10月確定，上揭毒品案件有
    期徒刑9 月之宣告刑及搶奪案件有期徒刑10月之宣告刑，並
    據本院裁定應執行有期徒刑1 年6 月確定，併前開宣告有期
    徒刑6 月之搶奪案件接續執行後，於94年1 月20日假釋出獄
    ，並於94年5 月21日保護管束期滿視為執行完畢。
二、甲○○曾於民國87年間曾因施用毒品案件，經本院以87年度
    毒聲字第2173號裁定送勒戒處所施以觀察、勒戒後，因有繼
    續施用毒品之傾向，為本院以88年度毒聲字第220 號裁定送
    強制戒治，戒治期滿後由台灣高雄地方法院檢察署檢察官於
    88 年9月14日以88年度戒毒偵字第184 號為不起訴處分確定
    。另於91年間因施用毒品案件，經本院以91 年度毒聲字第
    845 號裁定強制戒治，於92年4 月9 日進入台灣屏東戒治所
    戒治，同年9 月5 日停止戒治付保護管束出所，於93年4 月
    8 日保護管束期滿，嗣於93年1 月9 日毒品危害防制條例修
    正生效後，保護管束無庸繼續執行，且在保護管束期滿亦無
    施用毒品之情形而報結執行完畢。詎其明知海洛因業經公告
    列為毒品危害防制條例第2 條第2 項第1 款之第一級毒品，
    不得非法持有、施用，竟猶不知戒絕悔改，仍基於施用第一
    級毒品海洛因之概括犯意，自94年6 月25日某時起至94年8
    月10日下午9 時許止，在高雄市○○○路63號10樓「亞太天
    心舞場（EZ─PUB）， 以每個月施用2 次之頻率，將第一級
    毒品海洛因粉末摻入香菸燒烤之方式，連續施用第一級毒品
    海洛因多次。嗣於94年8 月10日下午5 時5 分許，因另涉搶
    奪案件（已另案審結）為警在高雄市楠梓區右昌1 巷1 弄1
    號前查獲，經警採尿送驗查悉上情。
三、案經高雄市政府警察局楠梓分局移送臺灣高雄地方法院檢察
    署檢察官偵查起訴。
    理  由
壹、程序部分：
一、本件被告甲○○所犯係死刑、無期徒刑、最輕本刑為3 年以
    上有期徒刑以外之罪，其於準備程序中就被訴事實為有罪之
    陳述，經法官告知簡式審判程序之旨，並聽取公訴人、被告
    之意見後，本院認為適宜獨任進行簡式審判程序，故本件適
    用簡式審判程序審理，合先敘明。
貳、實體部分：
一、上揭犯罪事實業據被告甲○○於本院審理中坦承不諱（參見
    本院審理卷第27頁），被告於94年8 月10日下午5 時5 分許
    為警逮捕後為警採取之尿液經送檢驗結果，呈嗎啡陽性反應
    ，此有濫用藥物尿液檢體監管記錄表、高雄市立凱旋醫院94
    年8 月22日轉碼編號00000000號濫用藥物尿液檢驗報告1 份
    在卷可稽（參見偵查卷第14頁、第15頁），被告上開自白與
    事實相符，堪信為真實。
二、再查，被告甲○○曾於87年間曾因施用毒品案件，經本院以
    87年度毒聲字第2173號裁定送勒戒處所施以觀察、勒戒後，
    因有繼續施用毒品之傾向，為本院以88年度毒聲字第220 號
    裁定送強制戒治，戒治期滿後由台灣高雄地方法院檢察署檢
    察官於88年9 月14日以88年度戒毒偵字第184 號為不起訴處
    分確定。另於91年間因施用毒品案件，經本院以91年度毒聲
    字第845 號裁定強制戒治，於92年4 月9 日進入台灣屏東戒
    治所戒治，同年9 月5 日停止戒治付保護管束出所，於93年
    4 月8 日保護管束期滿，嗣於93年1 月9 日毒品危害防制條
    例修正生效後，保護管束無庸繼續執行，且在保護管束期滿
    亦無施用毒品之情形而報結執行完畢等事實，有本院被告院
    內索引卡紀錄表、臺灣高等法院被告全國前案紀錄表、臺灣
    高雄地方法院檢察署刑案資料查註紀錄表各1 份在卷可稽，
    被告於強制戒治執行完畢後5 年內再犯施用第一級毒品犯行
    ，事證明確，應依法予以論罪科刑。
三、核被告所為，係犯該條例第10條第1項之施用第一級毒品罪
     被告先後施用第一級毒品海洛因之行為，時間緊接，犯罪
    構成要件相同，顯係基於概括犯意反覆為之，為連續犯，應
    依刑法第56條之規定以一罪論，並加重其刑。其多次持有海
    洛因後進而施用，其持有行為應被其施用之行為所吸收，不
    另論罪。公訴人以概略之施用毒品起迄時點載明於起訴書犯
    罪事實欄，本院認定被告施用毒品之時點並未逾越上開期間
    ，自為起訴效力所及，附此敘明。末查，被告前於91年間，
    因搶奪案件，經本院以91年度訴字第2688號判處有期徒刑6
    月確定，又於92年間，因違反毒品危害防制條例案件，經本
    院以92年度訴字第979 號判處有期徒刑9 月確定，復於同年
    間，因搶奪案件，經本院以92年度訴字第1568號判處有期徒
    刑10月確定，上揭毒品案件有期徒刑9 月之宣告刑及搶奪案
    件有期徒刑10月之宣告刑，並據本院裁定應執行有期徒刑1
    年6 月確定，併前開宣告有期徒刑6 月之搶奪案件接續執行
    後，於94年1 月20日假釋出獄，並於94年5 月21日保護管束
    期滿視為執行完畢，此有臺灣高等法院被告前案紀錄表1 份
    在卷足按，其受有期徒刑之執行完畢，5 年以內再犯本件有
    期徒刑以上之罪，為累犯，應依刑法第47條規定遞加重其刑
    。爰審酌被告前因施用毒品案件，經強制戒治後，竟再繼續
    施用毒品，顯見意志不堅，惟其犯罪係戕害自身及犯後態度
    等一切情狀，量處如主文所示之刑，以資懲儆。
據上論斷，應依刑事訴訟法第273條之1第1項、第299條第1項前
段，毒品危害防制條例第10條第1 項，刑法第11條前段、第56條
、第47條，判決如主文。
本案經檢察官黃雯麗到庭執行職務
中      華      民    國      94   年   11  月   30   日
                       鳳山刑事第二庭   法  官  廖建瑜
以上正本證明與原本無異。
如不服本判決，應於收受送達後10日內向本院提出上訴書狀。
中　　華　　民　　國　　94　　年　　11　　月　　30　　日
　　　　　　　　　　　 　　　　　       書記官  張家榮
毒品危害防制條例第10條
施用第一級毒品者，處 6 月以上 5 年以下有期徒刑。
施用第二級毒品者，處 3 年以下有期徒刑。
